

Davy Biesemans

🗷 davy.biesemans@student.thomasmore.be 🤳 04'

Antwerpsesteenweg 66, 2840 Rumst

J 0474 18 99 82

Profiel

Gemotiveerde professional met ervaring als orderpicker, waar ik mijn organisatorische vaardigheden heb versterkt en mijn vermogen om efficiënt te werken in een procesgerichte omgeving verder heb ontwikkeld. Ik heb ervaring met Java, HTML en SQL databasebeheer, en ben vastbesloten deze vaardigheden verder uit te breiden om bij te dragen aan geautomatiseerde en efficiënte werkprocessen.

Opleidingen

Graduaat Programmeren

sep 2024 - heden

Thomas More Hogeschool - De Nayer, Sint-Katelijne-Waver

Multimedia

sep 2021 - jun 2023

Technische Scholen Mechelen, Mechelen 3rde graad TSO

Prestaties

Ontwikkeld een eenvoudige social media-applicatie met Spring Boot, Thymeleaf en CRUD-repository. Ervaring met backend-ontwikkeling via Spring MVC en Spring Data JPA, inclusief databasebeheer en gebruikersinteractie. Bekend met het Model-View-Controller (MVC) patroon, dynamische webpagina's en gebruikersauthenticatie.

https://github.com/DavyBiesemansStudent/SocialMediaProject

Werkervaring

Magazijnier

jul 2023 - aug 2023

Greenyard, Sint-Katelijne-Waver

Orderpicker met ervaring in spraakgestuurde systemen, digitale orderverwerking en efficient werken.

Fabriek medewerker

jul 2024 - aug 2024

Sonoco, Mechelen

Fabrieksmedewerker met ervaring in het werken met geautomatiseerde productielijnen en digitale systemen. Bekend met het bedienen en controleren van machines volgens vaste procedures.

Personalia

Geboortedatum 25 november 2004

Website

biesemansdavyweb.be

LinkedIn

linkedin.com/in/davybiesemans

Github

github.

com/DavyBiesemansStudent

Vaardigheden

Java

HTML, CSS, Bootstrap

SQL, noSQL

Versiecontrole Git

Talen

Nederlands

Engels

Hobby's en interesses

Lezen

Gamen